【裁判字號】    98,再,39
【裁判日期】    980618
【裁判案由】    拆遷補償
【裁判全文】
臺北高等行政法院裁定
                                        98年度再字第39號
再審原告即
再審聲請人  甲○○
訴訟代理人  陳文億  律師
再審被告即
再審相對人  臺北縣政府
代  表  人  乙○○縣長）住同.
訴訟代理人  劉陽明  律師
            陳璧秋  律師
上列當事人間拆遷補償事件，再審原告對於中華民國96年6 月14
日最高行政法院96年度判字第1015號判決，就有關行政訴訟法第
273 條第1 項第1 款事由部分提起再審之訴，及對於最高行政法
院97年6 月30日97年度裁字第3378號裁定、97年10月9 日97年度
裁字第4712號裁定、98年2 月19日98年度裁字第418 號裁定聲請
再審，本院裁定如下：
    主  文
本件移送最高行政法院。
    理  由
一、按行政訴訟法第275 條規定：「（第1 項）再審之訴專屬為
    判決之原行政法院管轄。（第2 項）對於審級不同之行政法
    院就同一事件所為之判決提起再審之訴者，由最高行政法院
    合併管轄之。（第3 項）對於最高行政法院之判決，本於第
    二百七十三條第一項第九款至第十四款事由聲明不服者，雖
    有前二項之情形，仍專屬原高等行政法院管轄。」同法第28
    3 條規定：「裁定已經確定，而有第二百七十三條之情形者
    ，得準用本編之規定，聲請再審。」另同法第18條準用民事
    訴訟法第28條規定：「訴訟之全部或一部，法院認為無管轄
    權者，依原告聲請或依職權以裁定移送於其管轄法院」。
二、查本件再審原告因拆遷補償事件，主張最高行政法院96年度
    判字第1015號判決，有行政訴訟法第273 條第1 項第1 款之
    適用法規顯有錯誤之情形（關於涉及同條項第12及14款部分
    ，業經本院另以裁定駁回），而提起再審之訴，依首揭規定
    ，本件關於此部分之再審之訴，應專屬為判決之最高行政法
    院管轄。再審原告向本院聲請，顯屬管轄錯誤，爰依職權將
    此部分再審之訴移由最高行政法院審理。
三、另前揭最高行政法院96年度判字第1015號判決後，再審原告
    不服，針對該判決提起再審之訴，最高行政法院認定再審原
    告未表明確定判決究有如何合於行政訴訟法第273 條第1 項
    第1 款規定之具體事由，為不合法，乃於97年6 月30日以97
    年度裁字第3378號裁定駁回之；再審原告再不服，針對該再
    審裁定聲請再審，最高行政法院認定該案並無適用法規顯有
    錯誤之情形，聲請再審為無理由，乃於97年10月9 日以97年
    度裁字第4712號裁定駁回之；再審原告又不服，針對該再審
    裁定聲請再審，最高行政法院認定該案並無所訴之再審事由
    ，聲請再審為無理由，乃於98年2 月19日以98年度裁字第41
    8 號裁定駁回之。據上可知，上開再審裁定，均係最高行政
    法院駁回再審原告對於不服該院之確定判決或裁定而來，並
    非對於審級不同之行政法院就同一事件所為之裁定聲請再審
    ，依照行政訴訟法第283 條準用第275 條第1 項規定，應專
    屬為裁定之最高行政法院管轄，毋庸再審酌其是否主張具有
    行政訴訟法第273 條第1 項第9 款至第14款等事由。是再審
    原告向本院聲請再審，顯屬管轄錯誤，爰依職權將此部分再
    審聲請移由最高行政法院審理。
四、依行政訴訟法第283 條、第18條，民事訴訟法第28條第1 項
    裁定如主文。
中    華    民    國    98    年     6    月   18     日
                     臺北高等行政法院第一庭
                         審 判 長 法  官  王立杰
                                  法  官  楊得君
                                  法  官  劉錫賢
上為正本係照原本作成。
如不服本裁定，應於送達後10日內向本院提出抗告狀（須按他造
人數附繕本）。
中    華    民    國    98    年     6    月   18     日
                                  書記官  陳德銘


司法院資訊處製作；財團法人民間司法改革基金會備份。
